臺灣臺北地方法院民事簡易判決
                                  110年度北簡字第16602號
原      告  馮春連  

訴訟代理人  薛建成  
被      告  王泰鈞  



訴訟代理人  舒廣仁  
被      告  藍俐雯  


上列當事人間請求損害賠償事件，經本院刑事庭移送前來，本院
於民國111年2月22日言詞辯論終結，判決如下：
　　主    文
被告應連帶給付原告新臺幣壹拾壹萬元。
訴訟費用由被告連帶負擔。
本判決得假執行。但被告王泰鈞、藍俐雯如以新臺幣壹拾壹萬元
預供擔保，得免為假執行。
    事實及理由
壹、程序方面：
一、本件被告藍俐雯未於言詞辯論期日到場，核無民事訴訟法第
    386條所列各款情形，應依原告之聲請，由其一造辯論而為
    判決。
二、原告原起訴請求被告藍俐雯、王泰鈞等人給付新臺幣（下同
    ）29萬元，及自起訴狀繕本送達翌日起至清償日止按年息5％
    計算之利息（見本院109年度附民字第226號卷第5頁），訴
    訟進行中，變更為請求被告藍俐雯、王泰鈞等人連帶給付12
    萬元（見本院卷第361頁），嗣變更為請求被告藍俐雯、王
    泰鈞連帶給付11萬元（見本院卷第362頁），為民事訴訟法
    第255條第1項第3款所許，合先敘明。
貳、實體方面：
一、原告主張：被告王泰鈞、藍俐雯等人為詐欺集團成員，詐欺
    集團成員於民國108年9月3日，假冒原告胞弟於電話中向原
    告佯稱急需借款，致原告陷於錯誤，而於同日匯款15萬元至
    詐欺集團指定帳戶，受有15萬元之損害。為此依侵權行為之
    規定，起訴請求被告連帶賠償原告損害11萬元等語。並聲明
    ：1.如主文第1項所示。2.願供擔保請准宣告假執行。
二、被告王泰鈞辯稱：伊已於110年11月底對刑事二審判決提起
    第三審上訴。原告匯款部分，被告王泰鈞只有拿到1,000元
    ，原告請求賠償之金額太高等語。並聲明：原告之訴駁回。
　　被告藍俐雯未於言詞辯論期日到場，亦未提出書狀作何聲明
    或陳述。
三、經查，王泰鈞、藍俐雯、黃倢綾、林喜梅等人於108年8月間
    起，基於參與犯罪組織犯意，參與陳沂沂「金銀島……誠」、
    「勝」、「雨過天晴」、「松俊」、「包皮」、「林姓女會
    計」及「傑哥」等成年人所屬詐欺集團，意圖為自己不法所
    有，共同基於三人以上共同詐欺取財、掩飾及隱匿詐欺犯罪
    所得去向之洗錢犯意聯絡，彼此以LINE聯絡，王泰鈞、藍俐
    雯、黃倢綾及林喜梅同一小組，王泰鈞分擔拿取人頭帳戶提
    款卡及密碼包裹「取簿手」，藍俐雯分擔提領詐欺所得款項
    「車手」，黃倢綾分擔向藍俐雯收取提領款項「第一層收水
    」，林喜梅分擔向黃倢綾收款之「第二層收水」；
    王泰鈞前往「松俊」指定地點，拿取附表所示人頭帳戶存摺
    及提款卡包裹交予藍俐雯，由詐欺集團成員於附表所示時間
    方法詐騙各被害人匯款於人頭帳戶，再由藍俐雯依「金銀島
    ……誠」指示，提領附表各金額並從中扣除報酬（108年9月7
    日提領之款項，由藍俐雯直接交付林喜梅）餘款項則交給黃
    倢綾，再由黃倢綾轉交林喜梅繳回詐欺集團，並藉此製造金
    流斷點，無從追查犯罪所得去向，隱匿各項犯罪所得等情，
    業經本院108年度訴字第1035號、109年度訴字第121、
　　267、384、546、606號刑事判決，及臺灣高等法院110年度
    上訴字第1841號刑事判決認定屬實，有上開刑事判決附卷可
    稽（見本院卷第13至100頁、第255至327頁），被告藍俐雯
    復未到場爭執或提出書狀答辯以供本院審酌，堪信為真實。
四、按因故意或過失，不法侵害他人之權利者，負損害賠償責任
    。故意以背於善良風俗之方法，加損害於他人者亦同；數人
    共同不法侵害他人之權利者，連帶負損害賠償責任；不能知
    其中孰為加害人者，亦同。造意人及幫助人，視為共同行為
    人；負損害賠償責任者，除法律另有規定或契約另有訂定外
    ，應回復他方損害發生前之原狀；連帶債務之債權人，得對
    於債務人中之一人或數人或其全體，同時或先後請求全部或
    一部之給付。民法第184條第1項、第185條、第213條第1項
    、第273條1項分別定有明文。本件被告王泰鈞、藍俐雯參與
    詐欺集團，王泰鈞擔任拿取系爭詐欺集團人頭帳戶提款卡及
    密碼包裹之取簿手，被告藍俐雯則擔任系爭詐欺集團取款車
    手，提領原告等被害人遭詐騙而匯入之款項，致原告受有匯
    款15萬元之損害，已詳如前述，被告王泰鈞、藍俐雯與其所
    屬詐欺集團成員間，就本件犯罪事實之犯行均有犯意聯絡及
    行為分擔，均應分別論以共同正犯，揆諸上開規定，被告王
    泰鈞、藍俐雯、其他詐欺集團成員應連帶賠償原告之全部損
    害，原告自得對被告王泰鈞、藍俐雯請求連帶賠償11萬元。
    是原告依上開規定，請求被告王泰鈞、藍俐雯連帶賠償原告
    11萬元，洵屬有據。
五、從而，原告依侵權行為法律關係，請求被告王泰鈞、藍俐雯
    連帶給付原告11萬元，為有理由，應予准許。
六、本判決係就民事訴訟法第427條訴訟適用簡易程序所為被告
    敗訴之判決，依同法第389條第1項第3款規定，應依職權宣
    告假執行。本院並依同法第392條第2項規定，依職權宣告被
    告如預供擔保，得免為假執行。
七、結論：本件原告之訴為有理由，依民事訴訟法第85條第2項
    ，判決如主文。本件係刑事附帶民事訴訟，由刑事合議庭裁
    定移送民事庭之事件，依刑事訴訟法第504條第2項之規定，
    免納裁判費，本件訴訟費用額，確定如後附計算書所示金額
    。
中　　華　　民　　國　　111 　年　　3 　　月　　8 　　日
                  臺灣臺北地方法院臺北簡易庭
                                      法　官　羅富美
計  算  書：
項        目              金  額（新臺幣）    備    註
第一審裁判費                   0元            免徵裁判費
合        計                   0元　　　　　　　　　　　　　　　　　　　
以上判決正本係照原本作成。
如不服本判決，應於判決送達後20日內向本庭（臺北市重慶南路
1段126巷1號）提出上訴狀（須按他造當事人之人數附繕本）。
中　　華　　民　　國　　111 　年　　3 　　月　　8 　　日
                    　                書記官　陳鳳瀴　　
附表
編號 被害人(告訴人)    詐欺手法 詐欺金額  所用帳戶 取簿 車 手  領款地  領款  時間  金額 第一層收水 第二層收水       宣告刑及沒收 1 楊欣盛(告訴人)  楊欣盛於108年8月30日上午11時23分許，見詐欺集團成員在臉書佯稱低價販賣筆記型電腦，並使用LINE ID： rtyy33聯繫販賣事宜，致楊欣盛陷於錯誤，同日中午12時6分許，無摺存款2萬元於右列帳戶。 2萬元 第一銀行00000000000號帳戶 王泰鈞 藍俐雯 臺北市○○區○○○路0段0號 捷運中正紀念堂站提款機 108年8月30日中午12時20分許/2萬元 黃倢綾 林喜梅 王泰鈞、藍俐雯、林喜梅犯三人以上共同詐欺取財罪，各處有期徒刑壹年伍月。 黃倢綾犯三人以上共同詐欺取財罪，處有期徒刑壹年肆月。 扣案附表五編號5至7所示之物均沒收。 未扣案王泰鈞犯罪所得新臺幣壹仟元沒收，於全部或一部不能沒收或不宜執行沒收時，追徵其價額。 未扣案藍俐雯犯罪所得新臺幣肆佰元沒收，於全部或一部不能沒收或不宜執行沒收時，追徵其價額。 未扣案黃倢綾犯罪所得新臺幣貳佰元沒收，於全部或一部不能沒收或不宜執行沒收時，追徵其價額。 未扣案林喜梅犯罪所得新臺幣貳佰元沒收，於全部或一部不能沒收或不宜執行沒收時，追徵其價額。 2 吳淑娟(告訴人)  吳淑娟於108年9月2日下午2時許，接詐欺集團成員佯裝其姪吳保霖之借款電話，陷於錯誤，於同日下午3時28分許，臨櫃匯款15萬元至右列帳戶。 15萬元 臺灣銀行內壢分行000000000000號黃書彥帳戶 王泰鈞 藍俐雯 臺北市○○區○○路00號 臺灣銀行臺北分行 108年9月2日下午3時49分許/6萬元 黃倢綾 林喜梅 王泰鈞、藍俐雯、林喜梅犯三人以上共同詐欺取財罪，各處有期徒刑壹年柒月。 黃倢綾犯三人以上共同詐欺取財罪，處有期徒刑壹年陸月。 扣案附表五編號5至7所示之物均沒收。未扣案王泰鈞犯罪所得新臺幣伍佰元沒收，於全部或一部不能沒收或不宜執行沒收時，追徵其價額。 未扣案藍俐雯犯罪所得新臺幣參仟元沒收，於全部或一部不能沒收或不宜執行沒收時，追徵其價額。 未扣案黃倢綾犯罪所得新臺幣壹仟伍佰元沒收，於全部或一部不能沒收或不宜執行沒收時，追徵其價額。 未扣案林喜梅犯罪所得新臺幣壹仟伍佰元沒收，於全部或一部不能沒收或不宜執行沒收時，追徵其價額。        臺北市○○區○○路00號 日盛銀行松江分行 108年9月2日下午3時51分許/2萬元           臺北市○○區○○路0段000號 臺灣銀行民權分行 108年9月2日下午4時11分許/6萬元           臺北市○○區○○○路0段000號 彰化銀行中山北路分行 108年9月2日下午4時23分許/1萬元    3 王邦旭(告訴人)  王邦旭於108年9月2日下午1時許，見欺集團成員在臉書低價販賣筆記型電腦，並使用LINE (ID：rtyy33)聯繫販賣事宜，陷於錯誤，於同日下午3時19分許，轉帳1萬元至右列帳戶。 1萬元 玉山銀行桃園分行0000000000000號黃書彥帳戶 王泰鈞 藍俐雯 臺北市○○區○○○路0號萊爾富便利商店北市民生門市 108年9月3日上午9時12分許/1萬元 黃倢綾 林喜梅 王泰鈞、藍俐雯、林喜梅犯三人以上共同詐欺取財罪，各處有期徒刑壹年伍月。 黃倢綾犯三人以上共同詐欺取財罪，處有期徒刑壹年肆月。 扣案附表五編號5至7所示之物均沒收。 未扣案王泰鈞犯罪所得新臺幣伍佰元沒收，於全部或一部不能沒收或不宜執行沒收時，追徵其價額。 未扣案藍俐雯犯罪所得新臺幣貳佰元沒收，於全部或一部不能沒收或不宜執行沒收時，追徵其價額。 未扣案黃倢綾犯罪所得新臺幣壹佰元沒收，於全部或一部不能沒收或不宜執行沒收時，追徵其價額。 未扣案林喜梅犯罪所得新臺幣壹佰元沒收，於全部或一部不能沒收或不宜執行沒收時，追徵其價額。 4 徐豐舜(告訴人) 徐豐舜於108年9月3日見詐欺集團成員在臉書販賣冷氣，並使用臉書Messenger「劉庭瑜」)聯繫販賣事宜，陷於錯誤，於同日上午11時19分許，轉帳1萬5千元至右列帳戶。 1萬5千元 同上 王泰鈞 藍俐雯 臺北市○○區○○路000○0號 兆豐銀行城北分行 108年9月3日上午11時27分許 1萬7千元 黃倢綾 林喜梅 王泰鈞、藍俐雯、林喜梅犯三人以上共同詐欺取財罪，各處有期徒刑壹年伍月。 黃倢綾犯三人以上共同詐欺取財罪，處有期徒刑壹年肆月。 扣案附表五編號5至7所示之物均沒收。 未扣案藍俐雯犯罪所得新臺幣叁佰元沒收，於全部或一部不能沒收或不宜執行沒收時，追徵其價額。 未扣案黃倢綾犯罪所得新臺幣壹佰伍拾元沒收，於全部或一部不能沒收或不宜執行沒收時，追徵其價額。 未扣案林喜梅犯罪所得新臺幣壹佰伍拾元沒收，於全部或一部不能沒收或不宜執行沒收時，追徵其價額。 5 鍾政憲(告訴人) 鍾政憲於108年9月3日上午11時許，見詐欺集團成員在臉書低價販賣IPHONE手機，並使用LINE(ID：ng77ng)聯繫販賣事宜，陷於錯誤，同日上午11時40分許，由其姑姑鍾佳麗匯款9千元至右列帳戶。 9000元 同上 王泰鈞 藍俐雯 臺北市○○區○○路000號土地銀行長春分行 108年9月3日中午12時45分許/9000元 黃倢綾 林喜梅 王泰鈞、藍俐雯、林喜梅犯三人以上共同詐欺取財罪，各處有期徒刑壹年肆月。 黃倢綾犯三人以上共同詐欺取財罪，處有期徒刑壹年叁月。 扣案附表五編號5至7所示之物均沒收。 未扣案藍俐雯犯罪所得新臺幣壹佰捌拾元沒收，於全部或一部不能沒收或不宜執行沒收時，追徵其價額。 未扣案黃倢綾犯罪所得新臺幣玖拾元沒收，於全部或一部不能沒收或不宜執行沒收時，追徵其價額。 未扣案林喜梅犯罪所得新臺幣玖拾元沒收，於全部或一部不能沒收或不宜執行沒收時，追徵其價額。 6 尹少華(告訴人) 尹少華於108年9月2日上午11時40分許，見詐欺集團成員在臉書佯裝低價販賣IPHONE手機，並使用LINE聯繫販賣事宜，陷於錯誤，108年9月3日中午12時44分許，轉帳1萬5千元至右列帳戶。 1萬5千元 同上 王泰鈞 藍俐雯 臺北市○○區○○○路○段000號 合作金庫商業銀行五洲分行 108年09月03日13時07分18秒 1萬5千元 黃倢綾 林喜梅 王泰鈞、藍俐雯、林喜梅犯三人以上共同詐欺取財罪，各處有期徒刑壹年伍月。 黃倢綾犯三人以上共同詐欺取財罪，處有期徒刑壹年伍月。 扣案附表五編號5至7所示之物均沒收。 未扣案藍俐雯犯罪所得新臺幣叁佰元沒收，於全部或一部不能沒收或不宜執行沒收時，追徵其價額。 未扣案黃倢綾犯罪所得新臺幣壹佰伍拾元沒收，於全部或一部不能沒收或不宜執行沒收時，追徵其價額。 未扣案林喜梅犯罪所得新臺幣壹佰伍拾元沒收，於全部或一部不能沒收或不宜執行沒收時，追徵其價額。 7 李貞慧(告訴人) 李貞慧於108年9月3日中午12時30分許，見詐欺集團成員在臉書佯裝低價販賣冷氣，並使用LINE(ID：ng77ng)聯繫販賣事宜，陷於錯誤，同日中午12時54分許，轉帳1萬5千元至右列帳戶。 1萬5千元 同上 王泰鈞 藍俐雯 臺北市○○區○○路000○0號1樓 玉山銀行松江分行 108年9月3日中午12時56分許 1萬5千元 黃倢綾 林喜梅 王泰鈞、藍俐雯、林喜梅犯三人以上共同詐欺取財罪，各處有期徒刑壹年伍月。 黃倢綾犯三人以上共同詐欺取財罪，各處有期徒刑壹年肆月。 扣案附表五編號5至7所示之物均沒收。 未扣案藍俐雯犯罪所得新臺幣叁佰元沒收，於全部或一部不能沒收或不宜執行沒收時，追徵其價額。 未扣案黃倢綾犯罪所得新臺幣壹佰伍拾元沒收，於全部或一部不能沒收或不宜執行沒收時，追徵其價額。 未扣案林喜梅犯罪所得新臺幣壹佰伍拾元沒收，於全部或一部不能沒收或不宜執行沒收時，追徵其價額。 8 馮春連(告訴人) 馮春連於108年9月3日，接到詐欺集團成員佯裝其胞弟 於電話中借款，陷於錯誤，同日中午12時45分許，匯款15萬元至右列帳戶。 15萬元 永豐銀行00000000000000號帳袁國欽戶 王泰鈞 藍俐雯 臺北市○○區○○路000號中國信託銀行城北分行 108年9月3 日下午1時 41分許/2萬元 黃倢綾 林喜梅 王泰鈞、藍俐雯、林喜梅犯三人以上共同詐欺取財罪，各處有期徒刑壹年柒月。 黃倢綾犯三人以上共同詐欺取財罪，處有期徒刑壹年陸月。 扣案附表五編號5至7所示之物均沒收。 未扣案王泰鈞犯罪所得新臺幣壹仟元沒收，於全部或一部不能沒收或不宜執行沒收時，追徵其價額。 未扣案藍俐雯犯罪所得新臺幣貳仟元沒收，於全部或一部不能沒收或不宜執行沒收時，追徵其價額。 未扣案黃倢綾犯罪所得壹仟元沒收，於全部或一部不能沒收或不宜執行沒收時，追徵其價額。 未扣案林喜梅犯罪所得新臺幣壹仟元沒收，於全部或一部不能沒收或不宜執行沒收時，追徵其價額。        臺北市○○區○○路000號永豐銀行松江分行 108年9月3 日下午1時 47分許/8萬元    9 鄭來安(告訴人) 鄭來安於108年9月2日上午10時21分許，接到詐欺集團成員佯裝其友人胡永泰於電話中借款，陷於錯誤，108年9月3日下午2時28分許、下午3時8分許，轉帳2筆，各3萬元至右列帳戶。 6萬元 玉山銀行桃園分行0000000000000號黃書彥帳戶 王泰鈞 藍俐雯 臺北市○○區○○○路0段00號地下1樓 捷運中山國小站內提款機 108年9月3 日下午2時 36分許/2萬元 黃倢綾 林喜梅 王泰鈞、藍俐雯、林喜梅犯三人以上共同詐欺取財罪，各處有期徒刑壹年伍月。 黃倢綾犯三人以上共同詐欺取財罪，處有期徒刑壹年肆月。 扣案附表五編號5至7所示之物均沒收。 未扣案藍俐雯犯罪所得新臺幣壹仟貳佰元沒收，於全部或一部不能沒收或不宜執行沒收時，追徵其價額。 未扣案黃倢綾犯罪所得陸佰元沒收，於全部或一部不能沒收或不宜執行沒收時，追徵其價額。 未扣案林喜梅犯罪所得新臺幣陸佰元沒收，於全部或一部不能沒收或不宜執行沒收時，追徵其價額。        臺北市○○區○○○路000號 統一超商林森門市 108年9月3 日下午2時 41分許/1萬元           臺北市○○區○○街000號家樂福錦州店內提款機 108年9月3 日下午3時 39分許 4萬4千元    10 柯邦儒(告訴人) 柯邦儒於108年9月3日下午2時9分許，見詐欺集團成員在臉書佯裝低價販賣冷氣，並使用LINE(ID：ng77ng)聯繫販賣事宜，陷於錯誤，同日下午2時30分許，轉帳1萬5000元至右列帳戶。 1萬5000元 同上 王泰鈞 藍俐雯 同上 同上 黃倢綾 林喜梅 王泰鈞、藍俐雯、林喜梅犯三人以上共同詐欺取財罪，各處有期徒刑壹年伍月。 黃倢綾犯三人以上共同詐欺取財罪，處有期徒刑壹年肆月。 扣案附表五編號5至7所示之物均沒收。 未扣案藍俐雯犯罪所得新臺幣貳佰捌拾元沒收，於全部或一部不能沒收或不宜執行沒收時，追徵其價額。 未扣案黃倢綾犯罪所壹佰肆拾元沒收，於全部或一部不能沒收或不宜執行沒收時，追徵其價額。 未扣案林喜梅犯罪所得新臺幣壹佰肆拾元沒收，於全部或一部不能沒收或不宜執行沒收時，追徵其價額。 11 劉淑紅(告訴人)  108年9月2日，詐欺集團成員佯裝劉淑紅友人高美娥於電話中借款，陷於錯誤，108年9月3日下午3時31分許、108年9月4日下午1時50分許，匯款30萬元及無摺存款5萬元至右列帳戶。 35萬元 春日郵局00000000000000號吳桂梅帳戶 王泰鈞 藍俐雯 臺北市○○區○○路000號臺北松江路郵局 ⑴108年9月3日下午3時55分許 　6萬元 ⑵108年9月3 日下午3時56分許 　6萬元 ⑶108年9月3 日下午3時57分許 　3萬元 黃倢綾 林喜梅 王泰鈞、藍俐雯、林喜梅犯三人以上共同詐欺取財罪，各處有期徒刑壹年柒月。 黃倢綾犯三人以上共同詐欺取財罪，處有期徒刑壹年陸月。 扣案附表五編號5至7所示之物均沒收。 未扣案王泰鈞犯罪所得新臺幣壹仟元沒收，於全部或一部不能沒收或不宜執行沒收時，追徵其價額。 未扣案藍俐雯犯罪所得新臺幣陸仟元沒收，於全部或一部不能沒收或不宜執行沒收時，追徵其價額。 未扣案黃倢綾犯罪所得新臺幣參仟元沒收，於全部或一部不能沒收或不宜執行沒收時，追徵其價額。 未扣案林喜梅犯罪所得新臺幣參仟元沒收，於全部或一部不能沒收或不宜執行沒收時，追徵其價額。        臺北市○○區○○路0段000號 臺灣銀行民權分行 108年9月4日上午8時58許 2萬元           臺北市○○區○○○路00號玉山銀行民權分行 108年9月4日上午9時5分許 2萬元           臺北市○○區○○○路00號臺北民權郵局 108年9月4日上午9時11分許6萬元           臺北市○○區○○○路00號第一銀行圓山分行 108年9月4日上午9時22分許2萬元           臺北市○○區○○○路0段00號 元大銀行圓山分行 108年9月4日上午9時39分許2萬元           臺北市○○區○○○路0段00號 國泰世華銀行中山分行 108年9月4日上午9時41分許1萬元    12 陳建帆(告訴人)  陳建帆於108年8月28日上午11時57分許，見詐欺集團成員在臉書佯裝放貸款，並使用LINE聯繫貸款事宜，佯稱須先繳交保證金，陷於錯誤，108年9月3日下午2時6分許，轉帳7萬元至右列帳戶。 7萬元 永豐銀行00000000000000號袁國欽帳戶 王泰鈞 藍俐雯 臺北市○○區○○○路00號玉山銀行 108年9月4日上午9時4分許 2萬元 黃倢綾 林喜梅 王泰鈞、藍俐雯、林喜梅犯三人以上共同詐欺取財罪，各處有期徒刑壹年伍月。 黃倢綾犯三人以上共同詐欺取財罪，處有期徒刑壹年肆月。 扣案附表五編號5至7所示之物均沒收。 未扣案藍俐雯犯罪所得新臺幣捌佰元沒收，於全部或一部不能沒收或不宜執行沒收時，追徵其價額。 未扣案黃倢綾犯罪所得新臺幣肆佰元沒收，於全部或一部不能沒收或不宜執行沒收時，追徵其價額。 未扣案林喜梅犯罪所得新臺幣肆佰元沒收，於全部或一部不能沒收或不宜執行沒收時，追徵其價額。        臺北市○○區○○○路00號臺北民權郵局 108年9月4日上午9時10分許2萬元    13 張美莉(告訴人)  108年9月2日上午 11時許，詐欺集團成員電話聯絡張美莉，佯裝警察陳天來、張文龍，誆稱張美莉涉及刑事案件，須辦理網路銀行程序確認資金來源，致陷於錯誤，將網路銀行帳號、密碼告知詐欺集團成員。詐欺集團成員先後於108年9月4日上午9時10分許、108年9月5日上午9時9分許、108年9月6日上午9時27分許、108年9月7日上午8時43分許、108年9月9日中午12時45分許，使用張美莉提供之帳號及密碼，分別轉帳18萬元、14萬元、16萬元、12萬2千元、15萬2千元至右列帳戶。 75萬4千元 合作金庫0000000000000號陳寬暉帳戶 王泰鈞 藍俐雯 臺北市○○區○○路000號合作金庫銀行松江分行 108年9月4日上午 10時46分許/3萬元 黃倢綾                   林喜梅 王泰鈞、藍俐雯、林喜梅犯三人以上共同詐欺取財罪，各處有期徒刑貳年貳月。 黃倢綾犯三人以上共同詐欺取財罪，處有期徒刑貳年壹月。 扣案附表五編號5至7所示之物均沒收。 未扣案王泰鈞犯罪所得新臺幣貳仟元沒收，於全部或一部不能沒收或不宜執行沒收時，追徵其價額。 未扣案藍俐雯犯罪所得新臺幣貳萬柒仟元沒收，於全部或一部不能沒收或不宜執行沒收時，追徵其價額。 未扣案黃倢綾犯罪所得新臺幣壹萬零伍佰元沒收，於全部或一部不能沒收或不宜執行沒收時，追徵其價額。 未扣案林喜梅犯罪所得新臺幣壹萬參仟伍佰元沒收，於全部或一部不能沒收或不宜執行沒收時，追徵其價額。        臺北市○○區○○路000○0號 兆豐銀行城北分行 108年9月4日上午 10時50分許/2萬元           臺北市○○區○○路000號凱基銀行松江分行 108年9月4日上午 11時13分許/2萬元           臺北市中山區中山區松江路158號 臺灣中小企業銀行松江分行 108年9月4日上午 11時19分許/2萬元           臺北市○○區○○路000○0號1樓 玉山銀行松江分行 108年9月4日上午 11時23分許/2萬元           臺北市○○區○○路000號高雄銀行臺北分行 108年9月4日上午 11時24分許/2萬元           臺北市○○區○○路000號土地銀行長春分行 108年9月4日上午 11時29分許/2萬元           臺北市○○區○○○路0段000號 第一銀行延吉分行 108年9月5日上午8時13分許/2萬元           臺北市○○區○○○路0段000號 國泰世華銀行南京東路分行 108年9月5日上午9時12分許/2萬元           臺北市○○區○○○路0段00號 合作金庫銀行自強分行 ⑴108年9月5 日上午9時30分許 　3萬元 ⑵108年9月5 日上午9時31分許 　3萬元 ⑶108年9月5 日上午9時32分許 　3萬元           臺北市○○區○○路00號 遠東銀行松江分行 108年9月5日上午 11時7分許/2萬元           新北市○○區○○路0段000號 新店郵局 108年9月6日上午9時52分許/2萬元           新北市○○區○○路0段000號 元大銀行新店分行 ⑴108年9月6日上午10時23分許 　2萬元 ⑵108年9月6日上午10時24分許 　2萬元 ⑶108年9月6日上午10時25分許 　2萬元           新北市○○區○○路0段000號 永豐銀行北新分行 ⑴108年9月6日上午10時28分許 　2萬元 ⑵108年9月6日上午10時29分許 　2萬元 ⑶108年9月6日上午10時30分許 　2萬元 ⑷108年9月6日上午10時32分許 　1萬元           臺北市萬華區萬華區康定路288號 永豐銀行萬華分行 108年9月7日上午8時52分許/2萬元 無 林喜梅         臺北市○○區○○路000號華南銀行萬華分行 108年9月7日上午9時許 2萬元           臺北市○○區○○路000號1樓 臺灣中小企業銀行萬華分行 ⑴108年9月7日上午9時5分許 　2萬元 ⑵108年9月7日上午9時6分許 　2萬元 ⑶108年9月7日上午9時7分許 　2萬元 ⑷108年9月7日上午9時7分許 　2萬元 ⑸108年9月7  日上午9時8分許 　1萬元           臺北市○○區○○街0段000000000000000號 臺北西園郵局 108年9月7日上午9時15分許/2萬元           臺北市○○區○○○路0段00號 彰化銀行吉林分行 108年9月9日下午1時25分許/2萬元 黃倢綾 林喜梅         臺北市○○區○○○路0段00號 合作金庫銀行自強分行 ⑴108年9月9日下午1時31分許 　3萬元 ⑵108年9月9日下午1時32分許 　3萬元 ⑶108年9月9日下午1時33分許 　3萬元 ⑷108年9月9日下午1時34分許 　3萬元 ⑸108年9月9日下午1時36分許 　1萬元      詐欺集團成員另於108年9月4日上午9時9分許、108年9月5日上午9時8分許、108年9月6日上午9時29分許、 108年9月7日上午8時42分許，使用張美莉提供之帳號及密碼，分別轉帳17萬元、16萬元、15萬5000元、11萬7000元至右列帳戶。 60萬2000元 竹山郵局00000000000000號葉俊庭帳戶 王泰鈞 藍俐雯 臺北市○○區○○路000號合作金庫銀行松江分行 108年9月4日上午 10時47分許/2萬元 黃倢綾  林喜梅         臺北市○○區○○路000○0號 兆豐銀行城北分行 108年9月4日上午 10時49分許/2萬元           臺北市○○區○○路000號凱基銀行松江分行 108年9月4日上午 11時14分許/2萬元           臺北市中山區中山區松江路158號 臺灣中小企業銀行松江分行 108年9月4日上午 11時17分許/2萬元           臺北市○○區○○路000○0號1樓 玉山銀行松江分行 108年9月4日上午 11時21分許/2萬元           臺北市○○區○○路000號高雄銀行臺北分行 108年9月4日上午 11時25分許/2萬元           臺北市○○區○○路000號土地銀行長春分行 108年9月4日上午 11時30分許/2萬元           臺北市○○區○○○路00號捷運民權西路站提款機 108年9月4日中午 12時10分許/1萬元           臺北市○○區○○○路0段 000號 第一銀行延吉分行 108年9月5日上午8時16分許 1萬9千元           臺北市○○區○○○路0段 000號 國泰世華銀行南京東路分行 108年9月5日上午9時13分許/1萬元           臺北市○○區○○○路0段 00號 合作金庫銀行自強分行 108年9月5日上午9時33分許/2萬元           臺北市○○區○○○路0段 00號 中國信託銀行城東分行 108年9月5日上午9時52分許/2萬元           臺北市○○區○○○路0段 00號 台北富邦銀行城東分行 108年9月5日上午9時54分許/2萬元           臺北市○○區○○○路0段 00號 彰化銀行吉林分行 108年9月5日上午0時14分許/2萬元           臺北市○○區○○○路0段 00號 臺北長安郵局 108年9月5日上午0時30分許/4萬元           臺北市○○區○○路00號 遠東銀行松江分行 108年9月5日上午1時8分許/1000元           臺北市○○區○○街000號聯邦銀行仁愛分行 108年9月6日上午9時14分許/2萬元           新北市○○區○○路0段000號 新店郵局 ⑴108年9月6日上午9時54分許 　6萬元 ⑵108年9月6日上午9時55分許 　6萬元           新北市○○區○○路0段000號 永豐銀行北新分行 108年9月6日上午 10時3分許 1萬元           臺北市○○區○○路000號1樓 永豐銀行萬華分行 108年9月7日上午8時53分許/2萬元 無 林喜梅          臺北市○○區○○路000號華南銀行萬華分行 108年9月7日上午8時59分許/2萬元           臺北市○○區○○路000號1樓 臺灣中小企業銀行萬華分行 ⑴108年9月7日上午9時3分許 　2萬元 ⑵108年9月7日上午9時3分許 　2萬元 ⑶108年9月7日上午9時4分許 　1萬元           臺北市○○區○○街0段000000000000000號 臺北西園郵局 108年9月7日上午9時13分許/6萬元    14 李曉雯(告訴人) 李曉雯於108年8月間，接到詐欺集團成員電話佯稱可放貸，陷於錯誤，108年8月29日中午12時19分許、108年8月30日下午1時17分許，先後無摺存款1萬元、1萬元至右列帳戶。 2萬元 水上郵局00000000000000號林恣晴帳戶 王泰鈞 藍俐雯 不詳  108年9月4日下午2時37分許/2萬元 黃倢綾 林喜梅 王泰鈞、藍俐雯、林喜梅犯三人以上共同詐欺取財罪，各處有期徒刑壹年伍月。 黃倢綾犯三人以上共同詐欺取財罪，處有期徒刑壹年肆月。 扣案附表五編號5至7所示之物均沒收。 未扣案王泰鈞犯罪所得新臺幣壹仟元沒收，於全部或一部不能沒收或不宜執行沒收時，追徵其價額。 未扣案藍俐雯犯罪所得新臺幣肆佰元沒收，於全部或一部不能沒收或不宜執行沒收時，追徵其價額。 未扣案黃倢綾犯罪所得新臺幣貳佰元沒收，於全部或一部不能沒收或不宜執行沒收時，追徵其價額。 未扣案林喜梅犯罪所得新臺幣貳佰元沒收，於全部或一部不能沒收或不宜執行沒收時，追徵其價額。 15 相敬怡(告訴人) 相敬怡於108年9月4日上午10時許，見詐欺集團成員在臉書佯裝低價販賣冷氣，並使用LINE(ID：ng77ng)聯繫販賣事宜，陷於錯誤，同日下午3時6分許，轉帳1萬5千元至右列帳戶。 1萬5000元 同上 王泰鈞 藍俐雯 臺北市○○區○○路000號華南銀行萬華分行 108年9月4日下午3時26分許 1萬4千元 黃倢綾 林喜梅 王泰鈞、藍俐雯、林喜梅犯三人以上共同詐欺取財罪，各處有期徒刑壹年伍月。 黃倢綾犯三人以上共同詐欺取財罪，處有期徒刑壹年肆月。 扣案附表五編號5至7所示之物均沒收。 未扣案藍俐雯犯罪所得新臺幣貳佰捌拾元沒收，於全部或一部不能沒收或不宜執行沒收時，追徵其價額。 未扣案黃倢綾犯罪所得新臺幣壹佰肆拾元沒收，於全部或一部不能沒收或不宜執行沒收時，追徵其價額。 未扣案林喜梅犯罪所得新臺幣壹佰肆拾元沒收，於全部或一部不能沒收或不宜執行沒收時，追徵其價額。 16 蔡昕展(告訴人) 蔡昕展於108年9月4日，見詐欺集團成員在臉書佯裝低價販賣冷氣，並使用LINE(ID：ng77ng)聯繫販賣事宜，陷於錯誤，同日下午3時57分許，轉帳2萬7000元至右列帳戶。 2萬7000元 同上 王泰鈞 藍俐雯 臺北市○○區○○路00○0號1樓 松江大樓提款機 ⑴108年9月4 日下午3時59分許 　2萬元 ⑵108年9月4 日下午4時 許 　1萬元 ⑶108年9月4日下午4時2分許 　2萬元 ⑷108年9月4 日下午4時 3分許   6000元 黃倢綾 林喜梅 王泰鈞、藍俐雯、林喜梅犯三人以上共同詐欺取財罪，各處有期徒刑壹年伍月。 黃倢綾犯三人以上共同詐欺取財罪，處有期徒刑壹年肆月。 扣案附表五編號5至7所示之物均沒收。號未扣案藍俐雯犯罪所得新臺幣伍佰肆拾元沒收，於全部或一部不能沒收或不宜執行沒收時，追徵其價額。 未扣案黃倢綾犯罪所得新臺幣貳佰柒拾元沒收，於全部或一部不能沒收或不宜執行沒收時，追徵其價額。 未扣案林喜梅犯罪所得新臺幣貳佰柒拾元沒收，於全部或一部不能沒收或不宜執行沒收時，追徵其價額。 17 胡孟嬋(告訴人) 起訴書誤載為胡夢嬋  胡孟嬋於108年9月4日下午4時40分許，見詐欺集團成員在臉書佯裝低價販賣冷氣，並使用LINE(ID：ny99y)聯繫販賣事宜，陷於錯誤，同日下午5時9分許，轉帳1萬5000元至右列帳戶。 1萬5000元 同上 王泰鈞 藍俐雯 臺北市○○區○○街0段000000000000000號 臺北西園郵局 108年9月4日下午5時28分許 1萬5千元 黃倢綾 林喜梅 王泰鈞、藍俐雯、林喜梅犯三人以上共同詐欺取財罪，各處有期徒刑壹年伍月。 黃倢綾犯三人以上共同詐欺取財罪，處有期徒刑壹年肆月。 扣案附表五編號5至7所示之物均沒收。 未扣案藍俐雯犯罪所得新臺幣叁佰元沒收，於全部或一部不能沒收或不宜執行沒收時，追徵其價額。 未扣案黃倢綾犯罪所得新臺幣壹佰伍拾元沒收，於全部或一部不能沒收或不宜執行沒收時，追徵其價額。 未扣案林喜梅犯罪所得新臺幣壹佰伍拾元沒收，於全部或一部不能沒收或不宜執行沒收時，追徵其價額。 18 羅一新(告訴人) 羅一新於108年8月26日上午9時許，陸續接到詐欺集團成員電話，佯稱陳瑞仁檢察官、替代役男、法院公正人士，詐稱羅一新涉及詐欺、擄車恐嚇等案件，須確認資金來源清白，致陷於錯誤，108年9月5日上午10時58分許，匯款10萬元至右列帳戶。 10萬元 長濱郵局00000000000000號李梅蕙帳戶 王泰鈞 藍俐雯 臺北市○○區○○路000號捷運 松江南京站內提款機 108年9月5日上午 11時29分許/2萬元 黃倢綾 林喜梅 王泰鈞、藍俐雯、林喜梅犯三人以上共同詐欺取財罪，各處有期徒刑壹年陸月。 扣案附表五編號5及7所示之物均沒收。 未扣案王泰鈞犯罪所得新臺幣壹仟元沒收，於全部或一部不能沒收或不宜執行沒收時，追徵其價額。 未扣案藍俐雯犯罪所得新臺幣貳仟元沒收，於全部或一部不能沒收或不宜執行沒收時，追徵其價額。 未扣案林喜梅犯罪所得新臺幣壹仟元沒收，於全部或一部不能沒收或不宜執行沒收時，追徵其價額。 黃倢綾犯三人以上共同詐欺取財罪，處有期徒刑壹年叁月。 扣案附表五編號6所示之物沒收。        臺北市○○區○○路000號臺北松江路郵局 ⑴108年9月5 日上午11時47分許 　6萬元 ⑵108年9月5 日上午11時48分許 　2萬元    19 王兆銘(告訴人)  108年9月3日晚間7時許，詐欺集團成員佯裝王兆銘外甥謝玄睿於電話中借款，陷於錯誤， 108年9月5日中午 12時許，臨櫃匯款10萬元至右列帳戶。 10萬元 王道銀行00000000000000號吳文馨帳戶 王泰鈞 藍俐雯 臺北市○○區○○○路00號第一銀行西門分行 ⑴108年9月5 日下午2時19分許 　2萬元 ⑵108年9月5 日下午2時20分許 　2萬元 ⑶108年9月5 日下午2時20分許 　2萬元 ⑷108年9月5 日下午2時21分許 　2萬元 ⑸108年9月5 日下午2時22分許 　2萬元 黃倢綾 林喜梅 王泰鈞、藍俐雯、林喜梅犯三人以上共同詐欺取財罪，各處有期徒刑壹年陸月。 黃倢綾犯三人以上共同詐欺取財罪，處有期徒刑壹年伍月。 扣案附表五編號5至7所示之物均沒收。 未扣案王泰鈞犯罪所得新臺幣壹仟元沒收，於全部或一部不能沒收或不宜執行沒收時，追徵其價額。 未扣案藍俐雯犯罪所得新臺幣貳仟元沒收，於全部或一部不能沒收或不宜執行沒收時，追徵其價額。 未扣案黃倢綾犯罪所得新臺幣壹仟元沒收，於全部或一部不能沒收或不宜執行沒收時，追徵其價額。 未扣案林喜梅犯罪所得新臺幣壹仟元沒收，於全部或一部不能沒收或不宜執行沒收時，追徵其價額。 20 張順安(告訴人)  108年9月3日下午3時26分許，詐欺集團成員佯裝張順安外甥於電話中借款，陷於錯誤， 108年9月5日上午 11時11分許，臨櫃匯款20萬元至右列帳戶。 20萬元 龍潭郵局00000000000000號游聖軒帳戶 王泰鈞 藍俐雯 臺北市○○區○○路000號臺北松江路郵局 ⑴108年9月5 日上午11時59分許 　6萬元 ⑵108年9月5 日中午12時許 　6萬元 ⑶108年9月5 日中午12時1分許 　3萬元 黃倢綾 林喜梅 王泰鈞、藍俐雯、林喜梅犯三人以上共同詐欺取財罪，各處有期徒刑壹年柒月。 黃倢綾犯三人以上共同詐欺取財罪，處有期徒刑壹年陸月。 扣案附表五編號5至7所示之物均沒收。 未扣案王泰鈞犯罪所得新臺幣壹仟元沒收，於全部或一部不能沒收或不宜執行沒收時，追徵其價額。 未扣案藍俐雯犯罪所得新臺幣參仟貳佰元沒收，於全部或一部不能沒收或不宜執行沒收時，追徵其價額。 未扣案黃倢綾犯罪所得新臺幣壹仟陸佰元沒收，於全部或一部不能沒收或不宜執行沒收時，追徵其價額。 未扣案林喜梅犯罪所得新臺幣壹仟陸佰元沒收，於全部或一部不能沒收或不宜執行沒收時，追徵其價額。        臺北市○○區○○街000號聯邦銀行仁愛分行 108年9月6日上午9時16分許/1萬元    21 楊弘宇(告訴人)  楊弘宇於108年9月5日，見詐欺集團成員在臉書佯裝低價販賣冷氣，並使用LINE(ID：ng77ng)聯繫販賣事宜，陷於錯誤，108年9月6日中午12時7分許，轉帳1萬5千元至右列帳戶。 1萬5000元 王道銀行00000000000000號吳文馨帳戶 王泰鈞 藍俐雯 臺北市○○區○○○路0段00號1樓 公館水源大廈提款機 ⑴108年9月6日中午12 時30分許 　2萬元 ⑵108年9月6日中午12 時31分許 　1萬5千元 黃倢綾 林喜梅 王泰鈞、藍俐雯、林喜梅犯三人以上共同詐欺取財罪，各處有期徒刑壹年伍月。 黃倢綾犯三人以上共同詐欺取財罪，處有期徒刑壹年肆月。 扣案附表五編號5至7所示之物均沒收。 未扣案藍俐雯犯罪所得新臺幣叁佰元沒收，於全部或一部不能沒收或不宜執行沒收時，追徵其價額。 未扣案黃倢綾犯罪所得新臺幣壹佰伍拾元沒收，於全部或一部不能沒收或不宜執行沒收時，追徵其價額。 未扣案林喜梅犯罪所得新臺幣壹佰伍拾元沒收，於全部或一部不能沒收或不宜執行沒收時，追徵其價額。 22 林泳禛(告訴人)  林泳禛於108年9月6日上午11時40分許，見詐欺集團成員在臉書佯裝低價販賣IPHONE手機，並使用LINE聯繫販賣事宜，陷於錯誤，108年9月6日中午12時37分許，匯款1萬元至右列帳戶。 1萬元 同上 王泰鈞 藍俐雯 臺北市○○區○○○路0段00○0號地下1樓 捷運公館站內提款機 ⑴108年9月6日下午1 時46分許 　2萬元 ⑵108年9月6日下午1 時47分許 　1萬元 黃倢綾 林喜梅 王泰鈞、藍俐雯、林喜梅犯三人以上共同詐欺取財罪，各處有期徒刑壹年伍月。 黃倢綾犯三人以上共同詐欺取財罪，處有期徒刑壹年肆月。 扣案附表五編號5至7所示之物均沒收。 未扣案藍俐雯犯罪所得新臺幣貳佰元沒收，於全部或一部不能沒收或不宜執行沒收時，追徵其價額。 未扣案黃倢綾犯罪所得新臺幣壹佰元沒收，於全部或一部不能沒收或不宜執行沒收時，追徵其價額。 未扣案林喜梅犯罪所得新臺幣壹佰元沒收，於全部或一部不能沒收或不宜執行沒收時，追徵其價額。 23 洪士堯(告訴人)  108年9月8日下午6時48分許到詐欺集團成員佯裝洪士堯之姪林森智於電話中借款，陷於錯誤，108年9月9日上午11時58分許，臨櫃匯款8萬元至右列帳戶。 8萬元 華南銀行大甲分行000000000000號邱妙羚帳戶 王泰鈞 藍俐雯 臺北市○○區○○○路0段 00號 中國信託銀行城東分行 108年9月9日下午1時20分許/2萬元 黃倢綾 林喜梅 王泰鈞、藍俐雯、林喜梅犯三人以上共同詐欺取財罪，各處有期徒刑壹年伍月。 黃倢綾犯三人以上共同詐欺取財罪，處有期徒刑壹年肆月。 扣案附表五編號5至7所示之物均沒收。 未扣案王泰鈞犯罪所得新臺幣參佰參拾參元沒收，於全部或一部不能沒收或不宜執行沒收時，追徵其價額。 未扣案藍俐雯犯罪所得新臺幣壹仟陸佰元沒收，於全部或一部不能沒收或不宜執行沒收時，追徵其價額。 未扣案黃倢綾犯罪所得新臺幣捌佰元沒收，於全部或一部不能沒收或不宜執行沒收時，追徵其價額。 未扣案林喜梅犯罪所得新臺幣捌佰元沒收，於全部或一部不能沒收或不宜執行沒收時，追徵其價額。        臺北市○○區○○○路0段 00號 台北富邦銀行城東分行 108年9月9日下午1時22分許/2萬元           臺北市○○區○○○路0段 00號 彰化銀行吉林分行 108年9月9日下午1時24分許/2萬元           臺北市○○區○○○路0段 00號 合作金庫銀行自強分行 108年9月9日下午1時30分許/2萬元    24 李昀僑(告訴人)  108年9月7日下午3時1分許，詐欺集團成員佯裝李昀僑之妹靜如於電話中借款，陷於錯誤，108年9月9日下午3時20分許，臨櫃匯款15萬元至右列帳戶。 15萬元 臺灣中小企業銀行大甲分行00000000000號邱妙羚帳戶 王泰鈞 藍俐雯 臺北市○○區○○○路0段 000號 臺灣土地銀行忠孝分行 ⑴108年9月9  日下午3時  33分許 　2萬元 ⑵108年9月9日下午3時34分許 　2萬元 ⑶108年9月9 日下午3時35分許 　2萬元 ⑷108年9月9 日下午3時35分許 　2萬元 ⑸108年9月9 日下午3時36分許 　2萬元 黃倢綾 林喜梅 王泰鈞、藍俐雯、林喜梅犯三人以上共同詐欺取財罪，各處有期徒刑壹年柒月。 黃倢綾犯三人以上共同詐欺取財罪，處有期徒刑壹年陸月。 扣案附表五編號5至7所示之物均沒收。 未扣案王泰鈞犯罪所得新臺幣參佰參拾參元沒收，於全部或一部不能沒收或不宜執行沒收時，追徵其價額。 未扣案藍俐雯犯罪所得新臺幣貳仟肆佰元沒收，於全部或一部不能沒收或不宜執行沒收時，追徵其價額。 未扣案黃倢綾犯罪所得新臺幣壹仟貳佰元沒收，於全部或一部不能沒收或不宜執行沒收時，追徵其價額。 未扣案林喜梅犯罪所得新臺幣壹仟貳佰元沒收，於全部或一部不能沒收或不宜執行沒收時，追徵其價額。        臺北市○○區○○○路0段000號 合作金庫商業銀行忠孝分行 108年9月10日上午8時44分許/2萬元    25 李淑芬(告訴人)  108年9月3日下午5時40分許，詐欺集團成員佯裝李淑芬姪女簡均安於電話中借款，陷於錯誤，108年9月10日上午10時5分許，臨櫃匯款5萬元至右列帳戶。 5萬元 合作金庫銀行0000000000000號陳寬暉帳戶 王泰鈞 藍俐雯 臺北市○○區○○○路0段000號 台北富邦銀行永春分行 108年9月10日上午11時4分許/2萬元 黃倢綾 林喜梅 王泰鈞、藍俐雯、林喜梅犯三人以上共同詐欺取財罪，各處有期徒刑壹年伍月。 黃倢綾犯三人以上共同詐欺取財罪，處有期徒刑壹年肆月。 扣案附表五編號5至7所示之物均沒收。 未扣案藍俐雯犯罪所得新臺幣壹仟元沒收，於全部或一部不能沒收或不宜執行沒收時，追徵其價額。 未扣案黃倢綾犯罪所得新臺幣伍佰元沒收，於全部或一部不能沒收或不宜執行沒收時，追徵其價額。 未扣案林喜梅犯罪所得新臺幣伍佰元沒收，於全部或一部不能沒收或不宜執行沒收時，追徵其價額。        臺北市○○區○○○路0段000號 元大銀行永春分行 108年9月10日上午11時9分許 3000元           臺北市○○區○○路000號合作金庫銀行永吉分行 108年9月10日上午11時16分許/3萬元    26 楊忠霖(告訴人)  楊忠霖於108年9月10日上午11時許，見詐欺集團成員在臉書佯裝低價販賣筆記型電腦，並使用LINE(ID：iiyy6)聯繫販賣事宜，陷於錯誤，同日上午11時25分許，網路轉帳2萬元至右列帳戶。 2萬元 同上 王泰鈞 藍俐雯 臺北市○○區○○路000號合作金庫銀行永吉分行 108年9月10日上午11時45分許/2萬元 黃倢綾 林喜梅 王泰鈞、藍俐雯、林喜梅犯三人以上共同詐欺取財罪，各處有期徒刑壹年伍月。 黃倢綾犯三人以上共同詐欺取財罪，處有期徒刑壹年肆月。 扣案附表五編號5至7所示之物均沒收。 未扣案藍俐雯犯罪所得新臺幣肆佰元沒收，於全部或一部不能沒收或不宜執行沒收時，追徵其價額。 未扣案黃倢綾犯罪所得新臺幣貳佰元沒收，於全部或一部不能沒收或不宜執行沒收時，追徵其價額。 未扣案林喜梅犯罪所得新臺幣貳佰元沒收，於全部或一部不能沒收或不宜執行沒收時，追徵其價額。 27 周美娟(告訴人)  108年9月8日下午2時許起，詐欺集團成員佯裝周美娟姪子，於電話中借款，陷於錯誤， 108年9月10日上午11時51分許，臨櫃匯款2萬元至右列帳戶。 2萬元 同上 王泰鈞 藍俐雯 臺北市○○區○○○路0段000號 統一超商捷忠門市 ⑴108年9月10日上午11時59分許 　2萬元 ⑵108年9月10日中午12時1分許 　1萬元 黃倢綾 林喜梅 王泰鈞、藍俐雯、林喜梅犯三人以上共同詐欺取財罪，各處有期徒刑壹年伍月。 黃倢綾犯三人以上共同詐欺取財罪，處有期徒刑壹年肆月。 扣案附表五編號5至7所示之物均沒收。 未扣案藍俐雯犯罪所得新臺幣肆佰元沒收，於全部或一部不能沒收或不宜執行沒收時，追徵其價額。 未扣案黃倢綾犯罪所得新臺幣貳佰元沒收，於全部或一部不能沒收或不宜執行沒收時，追徵其價額。 未扣案林喜梅犯罪所得新臺幣貳佰元沒收，於全部或一部不能沒收或不宜執行沒收時，追徵其價額。 28 周戴寶玲 108年9月3日起，接到詐欺集團成員佯裝周戴寶玲友人莊秋燕於電話中借款，陷於錯誤， 108年9月10日上午11時52分許，轉帳2萬元至右列帳戶。 2萬元 臺灣中小企業銀行大甲分行00000000000號邱妙羚帳戶 王泰鈞 藍俐雯 臺北市○○區○○○路0段000號 元大銀行松山分行 108年9月10日中午12時7分許/2萬元 黃倢綾 林喜梅 王泰鈞、藍俐雯、林喜梅犯三人以上共同詐欺取財罪，各處有期徒刑壹年伍月。 黃倢綾犯三人以上共同詐欺取財罪，處有期徒刑壹年肆月。 扣案附表五編號5至7所示之物均沒收。 未扣案藍俐雯犯罪所得新臺幣肆佰元沒收，於全部或一部不能沒收或不宜執行沒收時，追徵其價額。 未扣案黃倢綾犯罪所得新臺幣貳佰元沒收，於全部或一部不能沒收或不宜執行沒收時，追徵其價額。 未扣案林喜梅犯罪所得新臺幣貳佰元沒收，於全部或一部不能沒收或不宜執行沒收時，追徵其價額。 29 蕭仁貴 108年9月10日上午10時41分許，詐欺集團成員佯裝蕭仁貴外甥於電話中借款，陷於錯誤，108年9月10日中午12時16分許，無摺存款15萬元至右列帳戶。 15萬元 第一銀行00000000000邱妙羚帳戶 王泰鈞 藍俐雯 臺北市○○區○○○路0段000號 第一銀行永春分行 ⑴108年9月10日下午1時5分許 　3萬元 ⑵108年9月10日下午1時6分許 　3萬元 ⑶108年9月10日下午1時7分許 　3萬元 ⑷108年9月10日下午1時9分許 　1萬元 黃倢綾 林喜梅 王泰鈞、藍俐雯、林喜梅犯三人以上共同詐欺取財罪，各處有期徒刑壹年柒月。 黃倢綾犯三人以上共同詐欺取財罪，處有期徒刑壹年陸月。 扣案附表五編號5至7所示之物均沒收。 未扣案王泰鈞犯罪所得新臺幣參佰參拾參元沒收，於全部或一部不能沒收或不宜執行沒收時，追徵其價額。 未扣案藍俐雯犯罪所得新臺幣貳仟元沒收，於全部或一部不能沒收或不宜執行沒收時，追徵其價額。 未扣案黃倢綾犯罪所得新臺幣壹仟元沒收，於全部或一部不能沒收或不宜執行沒收時，追徵其價額。 未扣案林喜梅犯罪所得新臺幣壹仟元沒收，於全部或一部不能沒收或不宜執行沒收時，追徵其價額。 30 陳琮欽(告訴人)  陳琮欽於108年9月10日，見詐欺集團成員在臉書佯裝低價販賣商品，並使用LINE(ID：iiyy6)聯繫販賣事宜，陷於錯誤，同日中午12時32分許，網路轉帳2萬元至右列帳戶。 2萬元 華南銀行大甲分行000000000000號邱妙羚帳戶 王泰鈞 藍俐雯 臺北市○○區○○○路0段 000號 聯邦銀行永春分行 108年9月10日下午1時11分許/2萬元 黃倢綾 林喜梅 王泰鈞、藍俐雯、林喜梅犯三人以上共同詐欺取財罪，各處有期徒刑壹年伍月。 黃倢綾犯三人以上共同詐欺取財罪，處有期徒刑壹年肆月。 扣案附表五編號5至7所示之物均沒收。 未扣案藍俐雯犯罪所得新臺幣肆佰元沒收，於全部或一部不能沒收或不宜執行沒收時，追徵其價額。 未扣案黃倢綾犯罪所得新臺幣貳佰元沒收，於全部或一部不能沒收或不宜執行沒收時，追徵其價額。 未扣案林喜梅犯罪所得新臺幣貳佰元沒收，於全部或一部不能沒收或不宜執行沒收時，追徵其價額。 31 連育賢(告訴人)  連育賢於108年9月10日下午1時45分許，見詐欺集團成員在臉書佯裝低價販賣筆記型電腦，並使用LINE(ID：iiyy6)聯繫販賣事宜，陷於錯誤，同日下午2時2分許，網路轉帳2萬元至右列帳戶。 2萬元 同上 王泰鈞 藍俐雯 臺北市○○區○○○路0段000號 聯邦銀行永春分行 108年9月10日下午2時18分許/2萬元 黃倢綾 林喜梅 王泰鈞、藍俐雯、林喜梅犯三人以上共同詐欺取財罪，各處有期徒刑壹年伍月。 黃倢綾犯三人以上共同詐欺取財罪，處有期徒刑壹年肆月。 扣案附表五編號5至7所示之物均沒收。 未扣案藍俐雯犯罪所得新臺幣肆佰元沒收，於全部或一部不能沒收或不宜執行沒收時，追徵其價額。 未扣案黃倢綾犯罪所得新臺幣貳佰元沒收，於全部或一部不能沒收或不宜執行沒收時，追徵其價額。 未扣案林喜梅犯罪所得新臺幣貳佰元沒收，於全部或一部不能沒收或不宜執行沒收時，追徵其價額。        臺北市○○區○○路000號聯邦銀行永吉分行 108年9月10日下午3時6分許 7000元    32 林正倡(告訴人)  林正倡於108年9月9日下午1時58分許，見詐欺集團成員在臉書佯裝低價販賣冷氣，並使用LINE聯繫販賣事宜，陷於錯誤，108年9月10日下午3時4分許，臨櫃匯款1萬5000元至右列帳戶。 1萬5000元 合作金庫銀行0000000000000號陳寬暉帳戶 王泰鈞 藍俐雯 臺北市○○區○○路000號聯邦銀行永吉分行 108年9月10日下午3時34分許 1萬5千元 黃倢綾 林喜梅 王泰鈞、藍俐雯、林喜梅犯三人以上共同詐欺取財罪，各處有期徒刑壹年伍月。 黃倢綾犯三人以上共同詐欺取財罪，處有期徒刑壹年肆月。 扣案附表五編號5至7所示之物均沒收。 未扣案藍俐雯犯罪所得新臺幣叁佰元沒收，於全部或一部不能沒收或不宜執行沒收時，追徵其價額。 未扣案黃倢綾犯罪所得新臺幣壹佰伍拾元沒收，於全部或一部不能沒收或不宜執行沒收時，追徵其價額。 未扣案林喜梅犯罪所得新臺幣壹佰伍拾元沒收，於全部或一部不能沒收或不宜執行沒收時，追徵其價額。 33 黃雪玉 108年9月9日下午5時許，詐欺集團成員佯裝黃雪玉之姪於電話中借款，陷於錯誤，108年9月10日下午1時56分許，匯款10萬元至右列帳戶。 10萬元 第一銀行00000000000號邱妙羚帳戶 王泰鈞 藍俐雯 臺北市○○區○○○路0段 000號 第一銀行延吉分行 ⑴108年9月11日上午8時38分許 　3萬元 ⑵108年9月11日上午8時39分許 　3萬元 ⑶108年9月11日上午8時39分許 　3萬元 黃倢綾 林喜梅 王泰鈞、藍俐雯、林喜梅犯三人以上共同詐欺取財罪，各處有期徒刑壹年陸月。 黃倢綾犯三人以上共同詐欺取財罪，處有期徒刑壹年伍月。 扣案附表五編號5至7所示之物均沒收。 未扣案藍俐雯犯罪所得新臺幣貳仟元沒收，於全部或一部不能沒收或不宜執行沒收時，追徵其價額。 未扣案黃倢綾犯罪所得新臺幣壹仟元沒收，於全部或一部不能沒收或不宜執行沒收時，追徵其價額。 未扣案林喜梅犯罪所得新臺幣壹仟元沒收，於全部或一部不能沒收或不宜執行沒收時，追徵其價額。        臺北市○○區○○○路0段000號 捷運忠孝敦化站提款機 108年9月11日上午9時26分許/1萬元    34 楊文燦(告訴人)  108年9月11日下午1時12分許，詐欺集團成員佯裝楊文燦姪子林其瑞於電話中借款，陷於錯誤，同日下午2時 17分許，臨櫃匯款30萬元至右列帳戶。 30萬元 龍井新庄郵局00000000000000號楊治宏帳戶 王泰鈞 藍俐雯 臺北市○○區○○○路0段000巷0號臺北敦南郵局 ⑴108年9月11日下午3時26分許 　6萬元 ⑵108年9月11日下午3時27分許 　6萬元 ⑶108年9月11日下午3時27分許 　3萬元 黃倢綾 林喜梅 王泰鈞、藍俐雯、林喜梅犯三人以上共同詐欺取財罪，各處有期徒刑壹年柒月。 黃倢綾犯三人以上共同詐欺取財罪，處有期徒刑壹年陸月。 扣案附表五編號1至7所示之物均沒收。 未扣案王泰鈞犯罪所得新臺幣壹仟元沒收，於全部或一部不能沒收或不宜執行沒收時，追徵其價額。 未扣案藍俐雯犯罪所得新臺幣參仟元沒收，於全部或一部不能沒收或不宜執行沒收時，追徵其價額。 未扣案黃倢綾犯罪所得新臺幣壹仟伍佰元沒收，於全部或一部不能沒收或不宜執行沒收時，追徵其價額。 未扣案林喜梅犯罪所得新臺幣壹仟伍佰元沒收，於全部或一部不能沒收或不宜執行沒收時，追徵其價額。 35 吳欣蓉 (告訴人) 吳欣蓉於108年9月2日下午1時10分許，見詐欺集團成員在臉書佯裝低價販賣筆記型電腦，並使用LINE聯繫販賣事宜，陷於錯誤，同年月3日上午9時53分許，無摺存款1萬元至右列帳戶。 1萬元 玉山銀行桃園分行0000000000000號黃書彥帳戶 王泰鈞未經起訴 藍俐雯 臺北市○○區○○○路000號 合作金庫銀行雙連分行 108年9月3日上午10時30分許/1萬元 黃倢綾未經起訴 林喜梅未經起訴 藍俐雯犯三人以上共同詐欺取財罪，處有期徒刑壹年伍月。 扣案附表五編號5所示之物沒收。 未扣案犯罪所得新臺幣貳佰元沒收，於全部或一部不能沒收或不宜執行沒收時，追徵其價額。